【裁判字號】    95,抗,631
【裁判日期】    950925
【裁判案由】    呈報清算人
【裁判全文】
臺灣臺北地方法院民事裁定               95年度抗字第631號
抗  告  人  藍慧敏即美商熙爾施股份有限公司之清算人
代  理  人  傅昭倩律師
            郭慧雯律師
上列當事人聲請呈報清算人事件，抗告人對於民國95年8 月28日
本院所為之95年度司字第479號裁定提起抗告，本院裁定如下：
    主  文
抗告駁回。
抗告費用新臺幣壹仟元由抗告人負擔。
    理  由
一按股份有限公司之清算人就任後，應即檢查公司財產情形，造
  具財務報表及財產目錄，送經監察人審查，提請股東會承認後
  ，並即報法院；依公司法之規定為清算人之聲報時，應附具向
  主管機關申請解散登記之證明文件、股東名冊、選舉清算人之
  股東會紀錄及資產負債表，公司法第326第1項、非訟事件法施
  行細則第24條分別定有明文。又有關公司法所定由法院處理之
  公司事件，相關程序應依非訟事件法之規定決之。而因非財產
  關係為非訟事件之聲請，應繳交程序費用新台幣1,000 元，若
  不預納該等費用，且未依限補正者，法院應駁回其聲請，此觀
  非訟事件法第14條第1項、第21條第1項、第26條第1 項等規定
  即明。次按撤回認許之外國公司，應就其在中華民國境內營業
  ，或分公司所生之債權債務清算了結，且應準用公司法有關各
  種公司之清算程序，公司法第380 條亦著有規定，準此，美商
  熙爾施股份有限公司於撤回認許後，自應進行清算程序，並依
  首揭規定，檢具撤回許可之證明文件、指定清算人之董事會議
  事錄、資產負債表（含財產目錄）向本院呈報清算人。
二查抗告人雖於95年6 月30日具狀向原審為清算人之呈報，並檢
  具經濟部撤回認許核准函、指定清算人之董事會議事錄，惟未
  繳納聲請費用及檢附資產負債表（含財產目錄），原審乃於同
  年7月11日發函命其於收文後10日內補正，詎其於同年7月14日
  收受前開通知後未依限補正，揆諸前開說明，原審以其逾期未
  繳納非訟程序費用及補正資產負債表為由駁回本件聲請，於法
  並無不合。抗告意旨略謂：資產負債表、財產目錄並非呈報清
  算人時應行提出之文件，原審以其未補正前開文件為由駁回本
  件聲請，於法自有未洽云云，委無可取。抗告人指摘原裁定不
  當，求予廢棄，為無理由，應予駁回。
三據上論結，本件抗告為無理由，依非訟事件法第21條第1 項前
  段、第24條第1項、第46條，民事訴訟法第495條之1第1項、第
  449條第1項，裁定如主文。
中    華    民    國    95    年    9     月    25    日
                  民事第六庭審判長法  官  吳光釗
                                  法  官  曾部倫
                                  法  官  陳婷玉
以上正本係照原本作成。
不得抗告。
中    華    民    國    95    年    9     月    25    日
                                  書記官  詹雪娥


司法院資訊處製作；財團法人民間司法改革基金會備份。
